【裁判字號】    88,易,2060
【裁判日期】    890426
【裁判案由】    竊盜
【裁判全文】
臺灣桃園地方法院刑事判決                        八十八年度易字第二六號
    公  訴  人  臺灣桃園地方法院檢察署檢察官
    被      告  甲○○
右列被告因竊盜案件，經檢察官聲請簡易判決處刑（八十八年度偵字第八二三五號
號），經本院認不宜簡易判決處刑，而改以通常程序審理，判決如左：
    主  文
甲○○，竊盜，處有期徒刑參月。
    事  實
一、甲○○於民國（下同）八十八年五月二十三日上午至楊梅鎮上湖里十五鄰下四湖
    六十六號其姐夫丙○○住處遊訪，約八時許，丙○○與其姐乙○○有事外出，僅
    甲○○一人獨自在家，時移至同日下午，甲○○見家中無人，竟生不法所有之意
    圖，著手竊取丙○○之二嫂劉淑君所有寄放在該處之機車一輛（車號：ＲＲＣ〡
    四七０號）離去。迨至同日下午四時許，丙○○返家發現家中機車不見，甲○○
    亦不見蹤影，遂於同日晚間八時三十分許，至桃園縣警察局楊梅分局上湖派出所
    報案失竊，旋於同日晚間十一時許，在桃園縣觀音鄉○○村○○街三二七號前，
    查獲甲○○及該輛機車 。
二、案經桃園縣警察局楊梅分局移請臺灣桃園地方法院檢察官偵查後，向本院聲請簡
    易判決處刑，嗣為本院改以通常程序審理。
    理  由
一、右開事實，訊據被告矢口否認竊盜，辯稱：使用機車前曾徵詢姐夫之媽媽即阿婆
    之同意後，始予以騎用，事後並曾打電話通知姐姐云云。惟查，趨吉避凶乃人情
    之常，故被告果有前開有利於己之事證，理應於警訊或檢察官偵訊時即行提出，
    供檢警單位調查，以還清白，然翻閱警訊筆錄及偵訊筆錄，被告從未言及前揭有
    利於己之供述，迨至本院審理時始行提出，是其真實與否，已然有疑？佐以系爭
    機車停放處所即楊梅鎮上湖里十五鄰下四湖六十六號，僅證人丙○○、乙○○二
    人住於該處，被告所稱之阿婆已不住該處，且機車失竊後，乙○○並未接獲被告
    所打之電話等情，業據證人乙○○證述甚明於卷，足認被告前揭辯稱各語，核非
    真切，應為臨訟編撰之詞，洵無可取。末查，被告竊車一節，業據被告於警訊及
    檢察官偵訊時供承不諱，而基於案重初供之經驗法則，其於警偵訊時之自白，自
    可採信，此外復有贓物領據一紙，附卷可稽，被告犯行，事證明確，堪以認定。
二、核被告所為係犯刑法第三百二十條第一項之竊盜罪。爰審酌被告犯罪之動機、目
    的、手段及其品性、生活狀況、智識程度、犯罪所生之損害、及犯罪後態度等一
    切情狀，量處如主文所示之刑，以資懲儆。
據上論斷，應依刑事訴訟法第二百九十九條第一項前段、第四百五十二條，刑法第三
百二十條第一項，罰金罰鍰提高標準條例第一條，判決如主文。
本案經檢察官張尹敏到庭執行職務。
中      華      民      國      八十八      年    四    月    二十六  日
                                臺灣桃園地方法院刑事第一庭
                                    法  官  潘   政  宏
右正本證明與原本無異。
如不服本判決，應於判決送達後十日內向本院提出上訴狀( 應附繕本 )，上訴於
臺灣高等法院。
                                    書記官   游  誼
中        華        民        國   八十九   年   四   月    二十七    日
刑法第三百二十條
意圖為自己或第三人不法之所有，而竊取他人之動產者，為竊盜罪，處五年以下有期
徒刑、拘役或五百元以下罰金。
意圖為自己或第三人不法利益，而竊佔他人之不動產者，依前項之規定處斷。
前二項之未遂犯罰之。


司法院資訊處製作；財團法人民間司法改革基金會備份。
